【裁判字號】    92,訴,202
【裁判日期】    920707
【裁判案由】    毒品危害防制條例
【裁判全文】
臺灣士林地方法院刑事判決                          九十二年度訴字第二○二號
    公  訴  人  臺灣士林地方法院檢察署檢察官
    被      告  甲○○
右列被告因違反毒品危害防制條例案件，經檢察官提起公訴（九十二年度毒偵緝字第
一九號）暨臺灣臺北地方法院檢察署函請併案審理（九十二年度毒偵字第六○四號）
，本院判決如左：
    主  文
甲○○連續施用第一級毒品，累犯，處有期徒刑壹年肆月。扣案第一級毒品海洛因共
柒包（其中陸包合計淨重捌點貳零公克、壹包淨重壹點柒陸公克）、第二級毒品安非
他命壹拾包（合計驗餘淨重壹拾壹點柒零公克）均沒收銷燬。
    事  實
一、甲○○曾於民國八十七年九月間因違反國家安全法案件，經臺灣基隆地方法院以
    八十五年度重訴字第一○號判處有期徒刑六月確定，於八十六年九月二十二日（
    起訴書誤載為八十六年九月二十六日）易科罰金執行完畢。其明知海洛因為第一
    級毒品、安非他命為第二級毒品，仍自八十一年六月間某日起至八十一年十二月
    二十五日止，在臺北市○○○路三、四段租屋處等地，連續施用第二級毒品安非
    他命多次，又於八十一年十二月間在上址，連續施用第一級毒品海洛因三次，經
    本院依職權以八十五年度訴緝字第七五號裁定送觀察、勒戒後，認無繼續施用毒
    品之傾向，由本院於八十八年八月十九日以八十五年度訴緝字第七五號判決免刑
    確定。詎其仍不知悔改，復基於施用毒品之概括犯意，自民國九十一年三月間某
    日起至九十二年二月十一日晚上八時許止，在臺北市○○區○○路三四一巷某工
    寮內、同市○○區○○路六四六號三樓住處等處，將第一級毒品海洛因、第二級
    毒品安非他命摻雜一起置入香菸內並以打火機點燃吸用之方式，連續施用第一級
    毒品海洛因、第二級毒品安非他命多次。嗣於(一)九十一年七月十日下午四時許，
    在上揭工寮內為警當場查獲，並扣得第一級毒品海洛因六包（合計淨重淨重八‧
    ○二公克）、第二級毒品安非他命十三包（合計驗餘淨重十一‧七○公克）；(二)
    九十二年二月十二日凌晨三時許，在臺北市○○區○○路、桂林路口為警當場查
    獲，並扣得第一級毒品海洛因一包（淨重一‧七六公克），因而獲悉上情，經依
    本院以九十一年度毒聲字第九二一號裁定送臺灣士林看守所附設勒戒處所觀察勒
    戒後，認有繼續施用毒品傾向。
二、案經臺北市政府警察局松山分局報請臺灣士林地方法院檢察署檢察官偵查起訴暨
    臺北市政府警察局萬華分局報請臺灣臺北地方法院檢察署檢察官偵查移請併案審
    理。
    理  由
一、右揭犯罪事實，業據被告甲○○坦承不諱，而其為警查獲後所採集之尿液經送臺
    北市療養院、臺灣檢驗科技股份有限公司檢驗，結果紛呈嗎啡及安非他命陽性反
    應，有臺北市立療養院九十一年七月二十六日煙毒尿液檢驗報告書及臺灣檢驗科
    技股份有限公司九十二年四月七日之濫用藥物尿液檢驗報告各一份在卷可稽，並
    有扣案之第一級毒品海洛因共七包（其中六包合計淨重八‧二○公克、一包淨重
    一‧七六公克）、第二級毒品安非他命十三包（驗餘合計淨重十一‧七○公克）
    可資佐證，且上開扣案毒品經分別送法務部調查局、內政部警政署刑事警察局鑑
    驗結果，認送驗可疑白粉共七包均含有第一級毒品海洛因成分、可疑結晶顆粒含
    有甲基安非他命成分，有法務部調查局九十一年七月十一日調科壹字第○四○○
    ○三○六四號、九十二年五月二十八日九十二年度調科壹字第○二○○○五九一
    八號鑑定通知書、內政部警政署刑事警察局九十一年十一月二十五日北市鑑毒字
    第八○五號鑑驗通知書各一份在卷可按，足見其自白與事實相符，堪予採信。又
    被告前因施用毒品案件，經本院依職權裁定送觀察、勒戒後，認無繼續施用毒品
    傾向，而由本院於八十八年八月十九日以八十五年度訴緝字第七五號判決免刑確
    定，有該判決書一份存卷足參，被告於五年內再犯毒品危害防制條例第十條第一
    項、第二項之施用第一級、第二級毒品罪，經本院以九十一年度毒聲字第九二一
    號裁定送觀察、勒戒後，認有繼續施用毒品傾向，復有本院九十一年度毒聲字第
    九二一號裁定及臺灣士林看守所九十二年二月二十六日士所戒字第○九二○○○
    ○八四九號函送之證明書一份附卷足憑，事證明確，其犯行洵堪認定，應依法論
    科。
二、核被告所為，係犯毒品危害防制條例第十條第一項、第二項之施用第一級、第二
    級毒品罪。被告因施用第一級毒品海洛因、第二級毒品安非他命而分別持有第一
    級毒品海洛因、第二級毒品安非他命，其持有之低度行為均為施用之高度行為所
    吸收，不另論罪。其先後多次施用第一級、第二級毒品犯行，時間密接，方法相
    同，觸犯構成要件相同之罪，顯係基於概括犯意為之，均為連續犯，應依刑法第
    五十六條之規定，各以一罪論，並加重其刑。被告每次均將第一級毒品海洛因、
    第二級毒品安非他命摻放一起施用，係以一行為觸犯施用第一級、第二級毒品罪
    ，為想像競合，依刑法第五十五條之規定，應從重之施用第一級毒品罪論斷，公
    訴人認應分論併罰，尚有未洽，併此敘明。又公訴人起訴事實雖未敘及被告自九
    十一年七月十日起至九十二年二月十一日止之施用第一級、第二級毒品犯行，然
    該部分事實與公訴人起訴之犯罪事實既具有連續犯之裁判上一罪關係，應為起訴
    效力所及，本院自應併予審究。被告前有事實欄所列前案經判處有期徒刑及執行
    完畢情形，此有臺灣高等法院被告全國刑案紀錄表一份在卷可按，其前受有期徒
    刑執行完畢，於五年以內再犯本件最重本刑為有期徒刑以上之罪，為累犯，應依
    刑法第四十七條之規定加重其刑。爰審酌被告前有多次施用毒品犯行，經觀察、
    勒戒後，均無法戒除其毒癮，顯見其無戒絕之決心，其犯罪之動機、目的、手段
    、所生危害非鉅，及犯罪後坦承犯行，尚知悔悟等一切情狀，量處如主文所示之
    刑。至查獲扣案之第一級毒品海洛因第一級毒品海洛因共七包（其中六包合計淨
    重八‧二○公克、一包淨重一‧七六公克）、第二級毒品安非他命十三包（驗餘
    合計淨重十一‧七○公克），均屬違禁物，不問屬於犯人與否，應依同條例第十
    八條第一項之規定，沒收銷燬之。
三、臺灣臺北地方法院檢察署九十二年四月三日北檢茂宿九二毒偵六○四字第二○○
    九五號函，檢送該署九十二年度毒偵字第六○四號被告甲○○違反毒品危害防制
    條例卷一宗，請求併案審理，經查該併案部分與本件公訴人起訴之事實有連續犯
    之裁判上一罪關係，本院業予併案審理，附此敘明。
據上論斷，應依刑事訴訟法第二百九十九條第一項前段，毒品危害防制條例第十條第
一項、第二項、第十八條第一項，刑法第十一條、第五十六條、第五十五條、第四十
七條，判決如主文。
本案經檢察官簡靜玉到庭執行職務
中      華      民      國    九十二    年      七      月      七      日
                                    臺灣士林地方法院刑事第二庭
                                        法  官  李  昆  霖
右正本證明與原本無異。
如不服本判決，應於判決送達後十日內，向本院提出上訴狀。
                                        書記官  李  佩  真
中      華      民      國    九十二    年      七      月      八      日
附錄本判決論罪科刑依據之法條：
毒品危害防治條例第十條：
  施用第一級毒品者，處六月以上五年以下有期徒刑。
  施用第二級毒品者，處三年以下有期徒刑。
毒品危害防制條例第十八條第一項前段：
  查獲之毒品及專供製造或施用毒品之器具，不問屬於犯人與否，均沒收銷燬之。


司法院資訊處製作；財團法人民間司法改革基金會備份。
